【裁判字號】    91,交聲,1029
【裁判日期】    920312
【裁判案由】    違反道路交通管理處罰條例聲明異議
【裁判全文】
臺灣臺北地方法院交通事件裁定                  九十一年度交聲字第一二九號
    原處分機關  臺北市交通事件裁決所
    異  議  人  甲○○
    即受處分人
右列異議人即受處分人因違反道路交通管理處罰條例案件，對於臺北市交通事件裁決
所中華民國九十一年七月十一日所為之處分（原處分案號：北市裁三字第裁二二－Ｚ
00000000號），聲明異議，本院裁定如左：
    主    文
原處分撤銷。
甲○○不罰。
    理    由
一、本件原處分機關臺北市交通事件裁決所，於民國九十一年七月十一日，以受處分
    人甲○○所有車號二Ｆ－二四三九號自用小客車，在九十一年五月二十日六時五
    十六分許，於國一公路一四八公里南，因領有號牌而未懸掛，經內政部警政署國
    道公路警察局（第二警察隊）員警以違反修正前道路交通管理處罰條例第十二條
    第一項第七款規定舉發，並指定應於九十一年六月四日前到案，嗣經受處分人於
    應到案期限前提出申訴，由原處分機關函請舉發單位調查結果，仍認其有前揭違
    規行為，而依修正前道路交通管理處罰條例第十二條第一項第七款及第二項規定
    ，於九十一年七月十一日裁處受處分人罰鍰三千六百元，並吊銷牌照。
二、按汽車已領有號牌而未懸掛或不依指定位置懸掛者，處汽車所有人新臺幣（下同
    ）三千六百元以上七千二百元以下罰鍰，並禁止其行駛，牌照吊銷，道路交通管
    理處罰條例第十二條第一項第七款、第二項固有明定。
三、惟查，本件受處分人之前開車輛原請領車牌號碼二Ｗ─一八０一號，嗣因車牌遺
    失，乃於九十一年五月十七日（星期五）換領二Ｆ─二四三九號車牌使用，有汽
    （機）車各項異動登記書一件附卷可憑。然因該型車輛之車牌懸掛方式，需於車
    牌及保險桿間加置專屬設計之牌照板，依保險桿與車牌等連接孔之位置不同，將
    牌照板鑽孔予連聯結，以使車牌得以妥善固定懸掛於車輛上，若無牌號板連接，
    則除在保險桿上鑽孔之外，車牌將難以懸掛，亦有車輛、車牌照片及永業進出口
    股份有限公司文一件附卷可稽；核與受處分人辯稱其於領得車牌後，因事實上無
    法立即懸掛前號牌，乃先懸掛後號牌，並將前號牌置於後行李廂內，擬待周六、
    日之假日結束，再於九十一年五月二十日（星期一）前往受處分人配偶朱炎銘之
    上班地點（彰化縣彰化市），向汽車代理商購買牌照板，用以懸掛號牌等語相符
    。又受處分人係於九十一年五月二十日上午六時五十六分，由朱炎銘駕車前往彰
    化縣上班地點途中，在國一公路一四八公里南經警舉發，有舉發單之記載可憑，
    足認受處分人辯稱其無違規不予懸掛車牌之意思，僅因一時無法懸掛，暫置於後
    行李廂內等語，堪信為真實。原處分機關未予詳查審認前開無法即時懸掛號牌之
    客觀事由，遽予裁罰，容有未洽。本件異議為有理由，原處分應予撤銷，諭知異
    議人不罰。
四、據上論斷，應依道路交通案件處理辦法第二十條前段，裁定如主文。
中      華      民      國九十二      年      三    月    十二    日
                                      臺灣臺北地方法院交通法庭
                                          法  官    劉方慈
右正本證明與原本無異
如不服本裁定應於送達後五日內向本院提出抗告狀
                                          書記官    殷玉芬
中      華      民      國      九十二      年      三    月    十四    日


司法院資訊處製作；財團法人民間司法改革基金會備份。
